【裁判字號】    97,上易,981
【裁判日期】    970715
【裁判案由】    傷害等
【裁判全文】
臺灣高等法院臺中分院刑事判決         97年度上易字第981號
上  訴  人  臺灣臺中地方法院檢察署檢察官
上  訴  人
即  被  告  丙○○
                      樓之2
上  訴  人
即  被  告  甲○○
上列上訴人因被告等傷害等案件，不服臺灣臺中地方法院中華民
國97年4月21日第一審判決（97年度易字第703號，起訴案號：臺
灣臺中地方法院檢察署96年度偵字第23457、27141號），提起上
訴，本院判決如下：
    主  文
上訴駁回。
丙○○、甲○○均緩刑貳年。
    事實及理由
一、本案經本院審理結果，認第一審判決認事用法及量刑均無不
    當，應予維持，並引用第一審判決書記載之事實、證據及理
    由（如附件） 。
二、檢察官據告訴人甲○○聲請上訴意旨略以：被告丙○○傷害
    告訴人甲○○，手段粗暴，致甲○○身心均嚴重受創，原審
    僅科處被告丙○○有期徒刑5月 ，尚嫌過輕等語；另上訴人
    即被告（下稱被告）丙○○上訴意旨略以：伊承認有傷害甲
    ○○，但係因甲○○先動手打伊頭頂中間，伊才反擊，且在
    原審已當庭表示願與甲○○和解，但甲○○要求新臺幣30萬
    元，顯見缺乏和解誠意，而甲○○否認對伊之傷害犯行，相
    較之下，伊犯罪後態度良好，且具悔意，原審竟量處伊傷害
    部分有期徒刑5月，顯然過重 ，另公然侮辱部分，原審僅以
    伊在審理中坦承不諱 ， 對於證人張志中究竟在何狀況下聽
    聞，並未載明，且原判決所載之辱罵語句，均為台語，伊對
    台語並不靈光，根本無法以台語辱罵甲○○云云；被告甲○
    ○上訴意旨略以：伊是弱者，更是被害人，原審竟判處伊有
    期徒刑2月，對伊不公平云云，均指摘原判決不當 。惟查，
    被告2人如何於上開時地， 先由被告甲○○持鞋子敲打丙○
    ○頭頂，被告丙○○因而大怒，將甲○○拖下車後拳打腳踢
    ，致其2人分別受傷，丙○○另對甲○○公然辱罵 「肖查某
    」、「幹你娘」、「幹」等穢語，而公然侮辱甲○○等情，
    業據被告二人互相指證歷歷，並據目擊證人張志中、到場處
    理之警員李福民、徐淵淇於原審證明屬實，復有林新醫院及
    行政院衛生署臺中醫院之驗傷診斷書各一紙附卷可稽，原審
    亦勘驗甲○○所提出之路口監視光碟查明屬實，另被告丙○
    ○公然侮辱部分，亦據甲○○指證明確，即被告丙○○亦於
    原審對於公然侮辱部分認罪（原審卷第38頁）， 被告2人在
    本院未提出其他有利之證據及辯解，仍執陳詞提起上訴，渠
    等上訴均無理由。另按「量刑輕重係屬事實審法院得依職權
    自由裁量之事項，苟已斟酌刑法第57條各款所列情狀而未逾
    越法定刑度，不得遽指為違法（最高法院72年度台上字第66
    96號、75年度台上字第7033號判例要旨參照）；且在同一犯
    罪事實與情節，如別無其他加重或減輕之原因，下級審量定
    之刑，亦無過重或失輕之不當情形，則上級審法院對下級審
    法院之職權行使，原則上應予尊重（最高法院85年度台上字
    第2446 號裁判意旨參照）。 本件原審審酌被告甲○○因細
    故持鞋子敲打丙○○頭部，被告丙○○則因此對甲○○拳打
    腳踢，致雙方均受有上開傷害，被告丙○○又出言辱罵甲○
    ○，有違社會良善風氣，暨渠等之智識、品性、犯罪目的、
    動機、手段，甲○○傷勢較重，迄今雙方未能和解，及被告
    丙○○犯後坦承犯行，態度尚可等一切情況，分別量處被告
    丙○○傷害部分有期徒刑5月，公然侮辱部分拘役40日 ，被
    告甲○○有期徒刑2月，並均諭知易科罰金之折算標準 ，並
    未逾越法定刑度，亦無失衡偏重或過輕之情形 ，渠2人認原
    審量刑過重，及檢察官認原審量處被告丙○○傷害部分之刑
    期過輕，均乏依據，渠等上訴均無理由，應予駁回。末查，
    被告2人前均未曾受有期徒刑以上刑之宣告 ，有臺灣高等法
    院被告前案紀錄表附卷可稽，渠等因一時失慮，致罹刑典，
    並考量被告2人業已達成民事和解，有和解書1件附卷可稽，
    渠2人經此罪刑之宣告後，應知警惕而無再犯之虞 ，本院因
    認所宣告之刑，以暫不執行為適當 ，均併予宣告緩刑2年，
    用啟自新。
三、據上論斷，應依刑事訴訟法第三百七十三條、第三百六十八
    條、刑法第七十四條第一項第一款，判決如主文。
本案經檢察官乙○○到庭執行職務。
中    華    民    國    97    年    7    月    15     日
          刑事第十庭    審判長法  官  林  照  明
                              法  官  蔡  名  曜
                              法  官  郭  瑞  祥
上列正本證明與原本無異。
不得上訴。
                              書記官  李  妍  嬅
中    華    民    國    97    年    7     月    15    日


司法院資訊處製作；財團法人民間司法改革基金會備份。
